【裁判字號】    98,聲,979
【裁判日期】    980923
【裁判案由】    停止執行
【裁判全文】
臺灣臺南地方法院民事裁定               98年度聲字第979號
聲  請  人  甲○○
相  對  人  中華開發資產管理股份有限公司
法定代理人  乙○
上列當事人間請求停止執行事件，本院裁定如下：
    主  文
聲請人供擔保新臺幣壹拾萬捌仟元後，本院九十八年度司執字第
六四三一六號強制執行事件之強制執行程序，於本院九十八年度
訴字第一一六七號債務人異議之訴事件判決確定或和解、撤回前
，應暫予停止。
    理  由
一、按有回復原狀之聲請，或提起再審或異議之訴，或對於和解
    為繼續審判之請求，或提起宣告調解無效之訴，撤銷調解之
    訴，或對於許可強制執行之裁定提起抗告時，法院因必要情
    形，或依聲請定相當並確實之擔保，得為停止強制執行之裁
    定，強制執行法第18條第2項定有明文。又法院依強制執行
    法第18條第2項定擔保金額而准許停止強制執行之裁定者，
    該項擔保係備供債權人因停止執行所受損害之賠償，其數額
    應依標的物停止執行後，債權人未能即時受償或利用該標的
    物所受之損害額，或其因另供擔保強制執行所受之損害額定
    之，非以標的物之價值或其債權額為依據，此有最高法院91
    年度台抗字第429號、92年度台抗第480號裁定意旨可資參照
    。
二、本件聲請意旨略以：執行債權人即相對人持臺灣板橋地方法
    院90年度執洪字第1035號債權憑證對執行債務人即聲請人為
    強制執行（本院98年度司執字第64316號），執行程序尚未
    終結，然相對人之請求權之消滅時效業已完成，聲請人自得
    拒絕給付，並已提起債務人異議之訴（本院98年度訴字第
    1167 號），爰聲請准予供擔保停止強制執行等語。
三、經查：聲請人主張之前揭事實，已據本院依職權調取上開執
    行卷及債務人異議之訴民事審理卷宗查明屬實，依前揭說明
    ，認聲請人之聲請為有理由，應予准許。本院審酌相對人請
    求強制執行之債權本金為新臺幣（下同）54萬元，又本件聲
    請人提起債務人異議之訴之民事訴訟，其訴訟標的價額未逾
    民事訴訟法第466條第1項、第3項所定金額，故僅得上訴至
    第二審確定，則依據司法院頒布之各級法院辦案期限實施要
    點所定民事通常程序辦案期限第一審為1年4個月、第二審為
    2年計算，上開債務人異議之訴事件審理期間可推定為3年4
    個月，此亦為相對人遲延受償之期間，而上開強制執行事件
    既係基於票款債權之請求，則相對人此段期間所受相當於利
    息之損失，以依票據法定利率即週年利率6%計算較為客觀，
    依此計算，則相對人因停止執行所受之損害，應為相對人因
    停止強制執行，依上開標準，則相對人因未能即時受償而可
    能造成之損失額為108,000元【計算式：540,000元x6%x（3+
    4/12）=108,000元，元以下四捨五入】。是依首揭說明，聲
    請人自應對相對人因停止強制執行可能遭受之上開損害提出
    擔保，爰酌定如上擔保金額，依強制執行法第18條第2項，
    裁定如主文。
中    華    民    國    98    年    9     月    23    日
            民事第三庭  法  官  張玉萱
以上正本證明與原本無異。
如對本裁定抗告須於裁定送達後十日內向本院提出抗告狀，並應
繳納抗告費新台幣一千元整。
中    華    民    國    98    年    9     月    23    日
                        書記官  張晶瑩


司法院資訊處製作；財團法人民間司法改革基金會備份。
